臺灣板橋地方法院刑事判決　　　　　　　 96年度易字第408號
公　訴　人　臺灣板橋地方法院檢察署檢察官
被　　　告　乙○○
　　　　　　　　　　（另案於現於臺灣臺北監獄執行中）
上列被告因竊盜案件，經檢察官提起公訴（95年度偵字第26694
號），於準備程序進行中，被告就被訴之事實為有罪之陳述，經
告知被告簡式審判程序之旨，並聽取當事人之意見後，裁定進行
簡式審判程序，判決如下：
    主  文
乙○○連續攜帶兇器竊盜，處有期徒刑捌月。
    事  實
一、乙○○前於民國92年間因犯竊盜罪，經臺灣士林地方法院以
    92年度士簡字第880 號刑事簡易判決判處有期徒刑6 月，現
    執行中（本案不構成累犯）。乙○○基於意圖為自己不法所
    有之概括犯意，分別於民國93年2 月20日及2 月24日，先向
    不知情之吳佳興、王秀蓮等分別購得U2-1791 號及G5-6598
    號自小客車後，先於93年2 月25日10時許，在臺北市文山區
    ○○○路6 段100 號前，以自己所有客觀上可供作為兇器之
    一字扳手1 支，以強力插入鎖孔扭轉開啟之方式，竊取甲○
    ○所有CZ-7098 號自小客車，得手後，再將U2-0791 號自小
    客車車牌改懸掛於竊得之CZ-7098 號自小客車上。復於93年
    2 月28日11時許，在臺北縣汐止市○○○路233 號前，持自
    己所有客觀上可供作為兇器之一字扳手，以同前手法，竊取
    林秀麗所有之車牌號碼為DB-4013 號自小客車，得手後，再
    將G5-6598 號自小客車車牌改懸掛於竊得之DB-4013 號自小
    客車上。後乙○○於93年3 月3 日，將業經改懸掛車牌之上
    開2 部贓車，在花蓮縣吉安鄉「冠倫汽車修理廠」內，交予
    不知情之李建民（另經臺灣花蓮地方法院檢察署不起訴處分
    確定）磨滅引擎號碼。嗣於93年3 月3 日19時許，警方接獲
    民眾檢舉，據報前往「冠倫汽車修理廠」查悉上情。
二、案經花蓮縣政府警察局吉安分局報請臺灣花蓮地方法院檢察
    署後，經呈請臺灣高等法院檢察署檢察長，令轉臺灣板橋地
    方法院檢察署檢察官偵查起訴。
    理  由
一、按除被告所犯為死刑、無期徒刑、最輕本刑為3 年以上有期
    徒刑之罪或高等法院管轄第一審案件者外，於第一次審判期
    日前之準備程序進行中，被告先就被訴事實為有罪之陳述時
    ，審判長得告知被告簡式審判程序之旨，並聽取當事人、代
    理人、辯護人及輔佐人之意見後，裁定進行簡式審判程序，
    刑事訴訟法第273 條之1 第1 項定有明文。經核本件被告乙
    ○○所犯係死刑、無期徒刑、最輕本刑為3 年以上有期徒刑
    以外之罪，其於準備程序中就被訴事實為有罪之陳述，經法
    官告知簡式審判程序之旨，並聽取公訴人、被告之意見後，
    本院爰依首揭規定，合議裁定由受命法官獨任進行簡式審判
    程序，合先敘明。
二、上開事實，業據被告坦承不諱，核與告訴人甲○○、證人李
    建民所述相符，復有卷附之王秀蓮、吳佳興之買賣合約書，
    足證被告以購得之車輛上車牌換掛於所竊得之自用小客車之
    事實明確，可認被告之自白與事實相符。綜上，被告之犯行
    堪以認定，應依法論處。
三、被告行為後，刑法部分條文已於94年2 月2 日經總統令修正
    公佈，並於95年7 月1 日施行。而按行為後法律有變更者，
    適用行為時之法律，但行為後之法律有利於行為人者，適用
    最有利於行為人之法律，刑法第2 條第1 項定有明文。此條
    規定係規範行為後法律變更所生新舊法律比較適用之準據法
    ，本身尚無新舊法比較之問題，於新法施行後，應一律適用
    新法第2 條第1 項之規定，為「從舊從輕」之比較，先予敘
    明。再按本次法律變更，比較時應就罪刑有關之共犯、未遂
    犯、想像競合犯、牽連犯、連續犯、結合犯，以及累犯加重
    、自首減輕暨其他法定加減原因（如身分加減）與加減例等
    一切情形，綜其全部罪刑之結果而為比較，最高法院95年5
    月23日95年度第8 次刑庭會議決議參照。而被告行為後，刑
    法第56條業經修正刪除，若依修正前刑法第56條規定，被告
    所犯2 次加重竊盜犯行，屬基於概括犯意所為之連續犯行，
    得依連續犯之規定各論以1 罪。而依修正後刑法刪除第56條
    之結果，被告上開犯行，應依行為次數分論併罰，比較修正
    前後刑法，應以修正前之刑法有利於被告。
四、核被告所為，係犯刑法第321 條第1 項第3 款之攜帶兇器竊
    盜罪。被告2 次犯行間，時間緊接，犯構成要件相同之罪名
    ，顯係基於概括之犯意反覆為之，應依連續犯之規定論以1
    罪，並依法加重其刑。爰審酌被告素行不佳，有臺灣高等法
    院被告前案紀錄表在卷可稽，惟其犯後坦承犯行，及其犯罪
    動機、目的、手段、所生危害等一切情狀，量處如主文所示
    之刑。被告所用以行竊之一字扳手，並未扣案，且被告自承
    業已丟棄滅失，是不另為沒收之宣告，附此敘明。
據上論斷，應依刑事訴訟法273 之1 第1 項、第299 條第1 項前
段，刑法第2 條第1 項前段、修正前刑法第56條、第321 條第1
項第2 款，判決如主文。
本案經檢察官馬凱蕙到庭執行職務。
中　　華　　民　　國　　96　　年　　3 　　月　　27　　日
                    刑事第十二庭    法　官  林漢強
上正本證明與原本無異
如不服本判決應於送達後10日內向本院提出上訴狀
                                    書記官  曾千庭
中　　華　　民　　國　　96　　年　　3 　　月　　27　　日
附錄本案論罪科刑法條全文
刑法第321條
犯竊盜罪而有左列情形之一者，處六月以上、五年以下有期徒刑
一  於夜間侵入住宅或有人居住之建築物、船艦或隱匿其內而犯
    之者。
二  毀越門扇、牆垣或其他安全設備而犯之者。
三  攜帶兇器而犯之者。
四  結夥三人以上而犯之者。
五  乘火災、水災或其他災害之際而犯之者。
六  在車站或埠頭而犯之者。
前項之未遂犯罰之。
